# 投资性房地产后续支出的成本

提问人：大葱拌牛肉 时间：2017-08-16 16:12:12
投资性房地产后续支出的成本应该如何进行会计处理？

回答人：chenyiwei
与固定资产、无形资产的后续支出的确认和计量原则一致。此处不因为对投资性房地产的后续计量模式是成本模式还是公允价值模式而有不同。